【裁判字號】    98,審訴,1775
【裁判日期】    980625
【裁判案由】    毒品危害防制條例
【裁判全文】
臺灣高雄地方法院刑事判決            98年度審訴字第1775號
公  訴  人  臺灣高雄地方法院檢察署檢察官
被      告  甲○○
                    現另案羈押於臺灣高雄看守所
指定辯護人  本院公設辯護人  陳信凱
上列被告因毒品危害防制條例案件，經檢察官提起公訴（98年度
毒偵字第2324號），本院改依簡式審判程序後，依協商程序判決
如下：
    主  文
甲○○施用第一級毒品，處有期徒刑捌月，扣案如附表編號1、3
之、、所示之物，均沒收銷燬之；扣案如附表編號7 所示
之物，沒收之。又施用第二級毒品，處有期徒刑肆月，扣案如附
表編號2 、4 所示之物，均沒收銷燬之。應執行有期徒刑拾壹月
。扣案如附表編號1 、2 、3 之、、、4 所示之物，均沒
收銷燬之；扣案如附表編號7 所示之物，均沒收之。
    事實及理由
一、甲○○前因施用毒品案件，經本院以民國88年度毒聲字第27
    51號裁定送觀察、勒戒後，認無繼續施用毒品之傾向，於88
    年4 月23日執行完畢釋放。又於觀察、勒戒執行完畢釋放後
    5 年內，因施用毒品案件，經本院以88年度易字第4357號判
    決判處有期徒刑3 月確定。詎不知警惕，復分別基於施用第
    一級毒品海洛因及第二級毒品甲基安非他命之犯意，於98年
    3 月12日23時許，在高雄縣大社鄉○○路10號住處內，以將
    海洛因摻入香菸內，再以火點燃之方式，施用第一級毒品海
    洛因1 次；另於翌日上午7 時許，在相同地點，以將甲基安
    非他命置於玻璃吸食器內，再以火燒烤之方式，施用第二級
    毒品甲基安非他命1 次。嗣於98年3 月13日中午12時10分許
    ，在高雄縣大社鄉○○路10之3 號工廠前，為警持搜索票查
    獲，當場在甲○○身上扣得如附表編號1 、2 、3 之、
    、、4 、7 （編號7 係甲○○所有供預備施用海洛因所用
    之物）所示之物，且經採尿送驗，結果呈嗎啡及甲基安非他
    命陽性反應。
二、證據：被告於本院審理時之自白、高雄市立凱旋醫院98年3
    月23日濫用藥物尿液檢驗報告，扣案第一級毒品海洛因1 包
    （驗後淨重0.037 公克）、第二級毒品甲基安非他命2 小包
    （驗後淨重合計0.1 公克）、白色粉末1 包（驗後淨重4.74
    5 公克）、殘有海洛因殘渣袋3 個、殘有甲基安非他命之塑
    膠鏟子1 支，高雄市立凱旋醫院98年5 月4 日高市凱醫驗字
    第9980號、98年5 月12日高市凱醫驗字第10035 號濫用藥物
    成品檢驗鑑定書。
三、本件被告業已認罪，經檢察官、被告及其辯護人於審判外達
    成協商之合意，其合意內容為：被告甲○○施用第一級毒品
    ，願受有期徒刑8 月；施用第二級毒品，願受有期徒刑4 月
    ，應執行有期徒刑11月之宣告。核被告所為，係犯毒品危害
    防制條例第10條第1 項、第2 項之施用第一級、第二級毒品
    罪。被告持有第一級、第二級毒品之低度行為，應為施用第
    一級、第二級毒品之高度行為所吸收，均不另論罪。被告所
    犯上開2 罪間，犯意各別，行為互殊，應予分論併罰。準此
    ，因上開協商合意並無刑事訴訟法第455 條之4 第1 項所列
    情形之一，檢察官聲請改依協商程序而為判決，且不論本件
    有無加重減輕事由，當事人均同意如主文之刑度，是本院爰
    不經言詞辯論，於協商合意範圍內為協商判決，並定其應執
    行之刑。扣案如附表編號1 、3 之、、所示之物，經
    送驗後，確含有或殘有海洛因成分；扣案如附表編號2 、4
    所示之物，經送驗後，確含有或殘有甲基安非他命成分之事
    實，有高雄市立凱旋醫院98年5 月4 日高市凱醫驗字第9980
    號、98年5 月12日高市凱醫驗字第10035 號濫用藥物成品檢
    驗鑑定書各1 紙可考。其中如附表編號1 、2 所示之物，因
    係屬毒品；且包裝袋因與毒品難以析離，應視同毒品，爰均
    依毒品危害條例第18條第1 項前段之規定，宣告沒收銷燬之
    。其中如附表編號3 之、、、編號4 所示之物，亦與
    毒品難以析離，應視同毒品，爰均依毒品危害條例第18條第
    1 項前段之規定，宣告沒收銷燬之。又扣案如附表編號7 所
    示之物，係被告所有供預備施用海洛因所用之物，業據被告
    於警詢供承明確，爰依刑法第38條第1 項第2 款規定，宣告
    沒收之。至其餘扣案物，或無證據證明與本案相關，或非屬
    被告所有，爰不宣告沒收或沒收銷燬之（詳如附表）。
四、應適用之法條：刑事訴訟法第455 條之4 第2 項、第455 條
    之8 、第454 條第1 項，毒品危害防制條例第10條第1 項、
    第2 項、第18條第1 項前段，刑法第11條、第51條第5 款、
    第38條第1 項第2 款。
五、本判決除有刑事訴訟法第455 條之4 第1 項第1 款、第2 款
    、第4 款、第6 款、第7 款所定情形之一，或違反同條第2
    項規定者外，不得上訴。
六、如有前項得上訴之情形者，得自判決送達之日起10日內，向
    本院提出上訴書狀，上訴於第二審法院。
本案經檢察官羅水郎到庭執行職務。
中    華    民    國    98    年    6     月    25    日
                  刑事第十庭    法  官  方百正
以上正本證明與原本無異。
中    華    民    國    98    年    6     月    25    日
                                書記官  黃園芳
附錄本判決論罪科刑所依據之法條：
毒品危害防制條例第10條
施用第一級毒品者，處 6 月以上 5 年以下有期徒刑。
施用第二級毒品者，處 3 年以下有期徒刑。
┌─────────────────────────────────────────┐
│附表：                                                                            │
├─┬───────┬──┬────────────────────────────┤
│編│扣押物品名稱  │數量│說明                                                    │
│號│              │    │                                                        │
├─┼───────┼──┼────────────────────────────┤
│1 │海洛因        │壹包│含包裝袋，驗後淨重零點零參柒公克                        │
├─┼───────┼──┼────────────────────────────┤
│2 │甲基安非他命  │貳包│均含包裝袋，驗後淨重合計零點壹公克                      │
├─┼───────┼──┼────────────────────────────┤
│3 │夾鏈袋        │陸個│殘渣夾鍊袋，檢驗結果呈海洛因陽性反應                  │
│  │              │    │殘渣夾鍊袋，檢驗結果呈海洛因陽性反應                  │
│  │              │    │殘渣夾鍊袋，檢驗結果呈海洛因陽性反應                  │
│  │              │    │空夾鍊袋，無證據證明係被告預備施用第一、二級毒品所用之│
│  │              │    │  物，故不宣告沒收之。                                  │
│  │              │    │殘渣夾鍊袋，檢驗結果呈四氫大麻酚陽性反應，無證據證明係│
│  │              │    │  被告預備施用第一、二級毒品所用之物，故不宣告沒收之。  │
│  │              │    │空夾鍊袋，無證據證明係被告預備施用第一、二級毒品所用之│
│  │              │    │  物，故不宣告沒收之。                                  │
├─┼───────┼──┼────────────────────────────┤
│4 │塑膠製鏟子    │壹支│檢驗結果呈甲基安非他命陽性反應                          │
├─┼───────┼──┼────────────────────────────┤
│5 │吸食器        │壹組│檢驗結果呈甲基安非他命陽性反應，被告辯稱非其所有，爰不宣│
│  │              │    │告沒收之。                                              │
├─┼───────┼──┼────────────────────────────┼─
│6 │玻璃吸食器    │參支│檢驗結果呈甲基安非他命陽性反應，被告辯稱非其所有，爰不宣│
│  │              │    │告沒收之。                                              │
├─┼───────┼──┼────────────────────────────┤
│7 │白色粉末      │壹包│甲○○所有，預備施用第一級毒品所用之物                  │
├─┼───────┼──┼────────────────────────────┤
│8 │空夾鍊袋      │貳袋│被告辯稱非其所有，爰不宣告沒收之。                      │
└─┴───────┴──┴────────────────────────────┘


司法院資訊處製作；財團法人民間司法改革基金會備份。
